【裁判字號】    98,易,566
【裁判日期】    980715
【裁判案由】    賭博
【裁判全文】
臺灣屏東地方法院刑事判決               98年度易字第566號
公  訴  人  臺灣屏東地方法院檢察署檢察官
被      告  甲○○
被      告  丁○○
被      告  戊○○
被      告  庚○○
被      告  辛○○
被      告  癸○○
被      告  丙○○
被      告  乙○○
被      告  己○○
被      告  壬○○
上列被告因賭博案件，經檢察官提起公訴（98年度偵字第2105號）
，被告於準備程序就被訴事實為有罪之陳述，本院合議庭裁定由
受命法官獨任逕行簡式審判程序，並予判決如下：
    主  文
甲○○、丁○○、戊○○、庚○○、癸○○、丙○○、乙○○、
己○○、壬○○在公眾得出入之場所賭博財物，各處罰金新臺幣
仟元，如易服勞役，以新臺幣壹仟元折算壹日。扣案賭資新臺
幣壹萬捌仟玖佰伍拾元、時鐘點台、碼錶貳台、空白簽單壹本
、鄭子殷簽單壹張、現場地上簽單肆張、鬥雞圍籠筒及鬥雞肆
拾壹隻，均沒收之。
辛○○在公眾得出入之場所賭博財物，處罰金新臺幣貳仟元，如
易服勞役，以新臺幣壹仟元折算壹日。扣案賭資新臺幣壹萬捌仟
玖佰伍拾元、時鐘點台、碼錶貳台、空白簽單壹本、鄭子殷簽
單壹張、現場地上簽單肆張、鬥雞圍籠筒及鬥雞肆拾壹隻，均
沒收之。
    事  實
一、黃辰雄（已歿，另經臺灣屏東地方法院檢察署檢察官以98年
    度偵字第2105號為不起訴處分）竟與佘志宏（另經臺灣屏東
    地方法院檢察署檢察官以98年度偵字第2105號聲請簡易處刑
    ）共同意圖營利，於民國98年1 月間起，迄同年3 月14日止
    ，以每月新臺幣（下同）8,000 元代價，提供黃辰雄所有屏
    東縣長治鄉煙墩巷114 之3 號廢棄雞舍，供佘志宏（另聲請
    簡易處刑）做為鬥雞賭博場所，每逢星期三、星期六上午時
    段，聚集賭客，由佘志宏作莊，供人賭博財物。嗣於98年3
    月14日，適有賭客甲○○、丁○○、戊○○、許竣惟、辛○○、癸○○、丙○○、乙○○、己○○、壬○○，均以賭博
    之犯意，在上開廢棄雞舍賭博場所，每次押注金500 元至1,
    000 元，以預定時間內鬥雞1 對1 對決，依一方體力不濟，
    或受傷倒地為輸贏，觀看之賭客亦可以上開金額押注一方，
    獲勝之一方，以1 比1 比率，獲取理賠賭金，作莊之佘志宏
    則從中抽取2 成之理賠金獲利。嗣於98年3 月14日10時5分
    ，為警循線在上址當場查獲，並扣得賭資18,950元（起訴書
    誤載為108,950 元）、時鐘3 台、碼錶2 台、空白簽單1本
    、鄭子殷簽單1 張、現場地上簽單4 張、鬥雞圍籠3 筒及鬥
    雞41隻。
二、案經屏東縣政府警察局移送臺灣屏東地方法院檢察署檢察官
    偵查起訴。
    理  由
一、本件被告甲○○、丁○○、戊○○、庚○○、辛○○、癸○○、丙○○、乙○○、己○○、壬○○所犯係死刑、無期徒
    刑或最輕本刑為3 年以上有期徒刑以外之罪，亦非屬臺灣高
    等法院管轄第一審之案件，其於準備程序中就被訴事實為有
    罪之陳述，經本院告知簡式審判程序之旨，並聽取當事人意
    見後，經本院合議庭依刑事訴訟法第273 條之1 第1 項規定
    裁定由受命法官獨任進行簡式審判程序。又簡式審判程序之
    證據調查，依刑事訴訟法第273 條之2 規定，不受同法第15
    9 條第1 項審判外陳述排除之限制；再被告對於卷內各項證
    據亦不爭執證據能力，復無事證顯示有何違法取得或類此瑕
    疵之情，故卷內所列各項證據，自得作為證據，合先敘明。
二、上開犯罪事實，業經被告甲○○、丁○○、戊○○、庚○○
    、辛○○、癸○○、丙○○、乙○○、己○○、壬○○於本
    院審理時坦承不諱，核與證人即另案被告佘志宏於警詢、偵
    訊證述上開被告李錦吳等10人係到場賭博之賭客等語甚詳（
    見警卷第15頁，偵卷第13至15頁），復有屏東縣政府警察局
    扣押物品目錄表、扣押物品清單各1 份、查獲現場照片83張
    等在卷可憑（見警卷第445 至446 頁、第451 至192 頁，偵
    卷第19頁），另有扣案之賭資18,950元、時鐘3 台、碼錶2
    台、空白簽單1 本、鄭子殷簽單1 張、現場地上簽單4 張、
    鬥雞圍籠3 筒及鬥雞41隻在案可佐，是被告李錦吳等10人上
    開任意性自白，核與客觀事實相符。綜上所述，本件被告甲○○等10人犯罪事證已臻明確，應依法論科。
三、核被告甲○○、丁○○、戊○○、庚○○、辛○○、癸○○
    、丙○○、乙○○、己○○、壬○○等10人所為，均係犯刑
    法第266 條第1 項之普通賭博罪。又被告辛○○出生於14年
    11月24日，為滿80歲之人，有其年籍資料在卷可稽，爰依刑
    法第18條第3 項之規定減輕其刑。茲審酌被告李錦吳等10人
    在公眾場所賭博財物，對社會善良風氣有所危害，惟念在被
    告等10人素行均尚可，本件係因消遣而聚賭，情節尚輕，所
    賭財物亦無多，且犯後俱已坦承犯行，及所查扣之賭資非鉅
    等一切情狀，分別量處如主文所示之刑，並諭知易服勞役之
    折算標準。扣案之18,950元、時鐘3 台、碼錶2 台、空白簽
    單1 本、鄭子殷簽單1 張、現場地上簽單4 張、鬥雞圍籠3
    筒及鬥雞41隻，係當場查扣之賭資及賭具，不問屬於被告所
    有與否，均依刑法第266 條第2 項規定，併予宣告沒收。
據上論斷刑事訴訟法第299 條第1 項前段、第273 條之1 第1 項
，刑法第266 條第1 項、第2 項、第18條第3 項、第41條第1 項
前段，刑法施行法第1 條之1 第1 項、第2 項前段。
本案經檢察官潘國威到庭執行職務。
中    華    民    國    98    年    7     月    15    日
                  刑事第三庭    法  官  陳怡先
以上正本證明與原本無異。
如不服本判決應於收受判決後10日內向本院提出上訴書狀，並應
敘述具體理由；其未敘述上訴理由者，應於上訴期間屆滿後20日
內向本院補提理由書（均須按他造當事人之人數附繕本）「切勿
逕送上級法院」。
中    華    民    國    98    年    7     月    15    日
                                 書記官 鍾小屏
中華民國刑法第266 條（普通賭博罪與沒收物）
在公共場所或公眾得出入之場所賭博財物者，處1 千元以下罰金
。但以供人暫時娛樂之物為賭者，不在此限。當場賭博之器具與
在賭檯或兌換籌碼處之財物，不問屬於犯人與否，沒收之。


司法院資訊處製作；財團法人民間司法改革基金會備份。
